【裁判字號】    91,易,522
【裁判日期】    920210
【裁判案由】    竊盜
【裁判全文】
臺灣士林地方法院刑事判決                          九十一年度易字第五二二號
    公  訴  人  臺灣士林地方法院檢察署檢察官
    被      告  丁○○
右列被告因竊盜案件，經檢察官提起公訴 (九十一年度偵字第四七七四號 )及併案審
理（台灣台北地方法院檢察署九十一年度偵緝字第一○九六號），本院判決如左：
    主  文
丁○○連續竊盜，累犯，處有期徒刑捌月。
扣案鑰匙乙把沒收。
    事  實
一、丁○○曾經因為違反槍砲彈藥刀械管制條例、竊盜等案件，先後經由台灣台北地
    方法院判處有期徒刑一年及六月確定，並於民國九十年三月八日執行完畢。但是
    ，他仍然不知悔改，因為自己沒有交通工具，又基於意圖為自己不法所有的概括
    犯意，先於九十一年四月七日早上七點左右，趁黃振興所有的車牌為ＵＭＴ─７
    ０１號輕機車停放在台北縣汐止市○○○街一巷六號前而無人看管的時候，以自
    己所有的鑰匙開啟電門發動該機車而竊取得手，到了同日晚上八點左右，又騎乘
    這部機車到台北縣汐止市○○街三十八巷二十五號朋友甲○○（已另行判決收受
    贓物罪有期徒刑七月確定）住處，並將該機車借給明知是贓車的甲○○，到了當
    天晚上十點，甲○○騎乘這部機車到台北市大安區○○○路○段二七○巷十二號
    前，被警員當場查獲，並扣得鑰匙乙支。之後，他又於九十一年四月二十九日早
    上六點五十分左右，以同樣手法，趁丙○○所有ＤＫＴ─５１８號輕機車停放在
    台北市○○區○○街一九七號前又無人看管的時候，用自己所有的鑰匙乙支（已
    遺失）開啟電門發動該機車而竊取得手，並馬上騎乘該機車離開。到了同一天下
    午五點，就在台北市○○區○○路三二五巷內，被警員當場發覺查獲。
二、案經臺北市政府警察局內湖分局移送臺灣士林地方法院檢察署檢察官偵查起訴及
    台北地方法院檢察署函送併案審理。
    理  由
一、被告丁○○連續竊取前述機車二部的事實，已經被告在警訊、偵查及本院審理時
    坦白承認，並與被害人黃振興、丙○○在警訊時指訴失竊時間、地點等情節相符
    ，並經證人甲○○於本院調查時結證甚詳，又有失竊報告及贓物領據各二份附卷
    及被告所有供行竊黃振興所有機車使用之鑰匙乙把扣案可證。本件事證明確，被
    告犯行足以認定，應依法論罪科刑。
二、核被告所為，係犯刑法第三百二十條第一項之竊盜罪。被告所為二次竊盜機車行
    為，時間緊接，所犯罪名相同，顯係出於概括之犯意為之，為連續犯，爰依刑法
    第五十六條之規定以一罪論，並加重其刑。被告竊取黃振興機車部分，雖然沒有
    經檢察官提起公訴，然此部分與前述起訴部分，具有連續犯之裁判上一罪的關係
    ，應為起訴效力所及，本院自應併予審理。被告曾經因為違反槍砲彈藥刀械管制
    條例、竊盜等案件，先後經由台灣台北地方法院判處有期徒刑一年及六月確定，
    並於民國九十年三月八日執行完畢，此有台灣高等法院被告全國前案紀錄表附卷
    可證。被告在五年以內再犯本件有期徒刑以上之罪，為累犯，依刑法第四十七條
    規定遞加重其刑。爰審酌被告之素行不良、竊車的目的是代步之用、並以徒手自
    備鑰匙的手段、所生之危害不大及犯罪後承認之態度等一切情狀，量處如主文所
    示之刑，並諭知易服勞役之折算標準。扣案鑰匙乙把是被告所有而且供犯竊取黃
    振興機車之用，應依刑法第三十八條第一項第二款宣告沒收。另竊取丙○○所有
    機車所用之鑰匙乙把雖為被告所有且係供犯罪所用之物，但被告陳明已遺失又未
    扣案，因此不予宣告沒收。
三、台北地方法院檢察署九十一年度偵緝字第一○九六號及偵字第一七三二九號併案
    意旨略以：
  (一)被告自九十一年六月至八月間，在不詳時地，竊取三十一支行動電話。
  (二)又於同年七月十六日十九時許，台北市○○區○○路三二六巷十五號前，趁乙○○離開其所駕駛之自小客車購物之際，竊取乙○○所有之皮包一個（內有手錶乙
    只等物）。
  (三)又於同年八月十二日六時四十分許，在台北市○○路某加油站，竊取李鎮安所有
    皮包一個（內有身分證等物）。
  (四)又於同日七時三十分許，在台北市○○路○段一六○號前，竊取游騰正置於車內
    之皮包一個（內有行動電話等物），得手後將之出售給不知情的神腦國際企業股
    份有限公司，並冒用其兄戊○○的名義，偽簽切結承諾書，足以生損害於戊○○
    ，被告並以竊盜為常業。之後，於九十一年八月十三日零時許，在台北縣汐止市
    ○○路一六八號十五樓之九為警查獲，並扣得李鎮安、游騰正等人失竊之物。因
    認被告涉有常業竊盜罪及偽造文書罪嫌。
    然查：併案事實(一)部分，被告於本院審理時否認前述竊盜三十一支行動電話犯行
    ，並辯稱扣案之行動電話都是他朋友周明賢（不知道真實姓名住所年齡）拿給他
    去賣的，他知道這些行動電話是贓物，他只是替他拿去賣，而且他和周明賢都被
    通緝，所以冒用他哥哥戊○○的名義簽立切結承諾書。另併案事實(二)部分，證人
    乙○○雖於警訊、偵查及本院審理時均證稱是被告竊取其皮包；但是，證人於本
    院並無證稱確實親眼看見被告竊取的過程，只是證稱下車前有看見被告經過其車
    旁，又證稱當時天有點黑，而且，本件並非當場查獲，證人第一次指認被告是在
    同年八月十三日在信義分局福德派出所，距離失竊之日已近一個月，其指認是否
    真實無誤，顯有疑問。因此，不能僅以被害人乙○○推測之詞，即認定是被告所
    為。又併案事實(三)、(四)部分，雖有被害人失竊皮包扣案，但被告否認犯行，辯稱
    皮包是周明賢的，而且被告在本院已經坦承明知周明賢所持有之行動電話是贓物
    ，並且幫周明賢出售，應足證被告沒有推卸其竊盜犯行的必要。綜上所述，被告
    所為應係贓物罪，與起訴之竊盜罪的社會基本事實並不相同，本院不得變更法條
    而判決。再者，起訴的部分是被告竊車用以代步，而前述併案部分則是竊取行動
    電話或皮包等其他財物，是縱令是被告所為，其目的也不相同，顯係另行起意。
    綜上所述，前述移送併案審理部分，均與前述論罪科刑部分並無裁判上一罪之連
    續犯關係，本院無從審理，應退由檢察官另行處理。
四、另台北地方法院檢察署九十一年度偵字第一九二九○號併案審理意旨略以：被告
    丁○○於九十一年七月六日十九時十五分許，在台北市○○區○○路四段四二三
    號人間第一美味餐廳，竊取店內酒類八十二瓶及香煙六十三包，因認被告涉有竊
    盜罪嫌。然查，被告雖於本院審理時承認前述竊盜的犯行，但辯稱是另行起意，
    因為沒錢買毒品，要拿去換海海因，足證其犯意不同，顯係另行起意。因此，與
    起訴部分並無裁判上一罪之連續犯關係，本院無從併案審理，應退由檢察官另行
    處理。
五、另台灣士林地方法院檢察署九十一年度偵字第八四六三號聲請簡易處刑意旨略以
    ：被告戊○○（即被告丁○○）於九十一年七月初某日，在台北縣汐止市○○路
    ○段二五三號前，竊取許秀林檳榔乙袋（約值新台幣一千元）。又於同月五日晚
    上十點，在同市○○路○段五三一號，竊取廖麟賢所有高梁酒二瓶。又於同年八
    月四日晚上七時五十分許，侵入林育郡經營之冰果室倉庳內，竊取皮包乙只灸內
    有信用卡、電信ＩＣ卡等物）。此部分犯行，雖然被告於本院審理時均坦白承認
    ，但辯稱是臨時起意，檳楖是偷來吃，酒是偷來喝，偷皮包是想偷錢來買海洛因
    等語。因此，均與起訴之部分，並無裁判上一罪之連續犯關係，本院亦無意併案
    審理，附此說明。
據上論結，應依刑事訴訟法第二百九十九條第一項前段，刑法五十六條、第三百二十
條第一項、第四十七條、第三十八條第一項第二款，罰金罰鍰提高標準條例第一條前
段，判決如主文。
本案經檢察官王碧霞到庭執行職務。
中      華      民      國      九十二      年      二      月    十    日
                                        臺灣士林地方法院刑事第二庭
                                            法  官  李  建  忠
右正本證明與原本無異
如不服本判決應於送達後十日內向本院提出上訴狀
                                            書記官  曾  韻  蒔
中      華      民      國      九十二      年      二      月    十一  日
附錄本案論罪科刑法條全文：
中華民國刑法第三百二十條第一項：
 (普通竊盜罪、竊佔罪)
意圖為自己或第三人不法之所有，而竊取他人之動產者，為竊盜罪，處五年以下有期
徒刑、拘役或五百元以下罰金。


司法院資訊處製作；財團法人民間司法改革基金會備份。
